【裁判字號】    96,訴,3232
【裁判日期】    970314
【裁判案由】    毒品危害防制條例
【裁判全文】
臺灣高雄地方法院刑事判決              96年度訴字第3232號
公  訴  人  臺灣高雄地方法院檢察署檢察官
被      告  甲○○
                    現於臺灣高雄女子戒治所
選任辯護人  郭家駿律師
上列被告因違反毒品危害防制條例等案件，經檢察官提起公訴（
95年度偵字第29929 號），本院判決如下：
    主  文
甲○○共同販賣第一級毒品，累犯，處有期徒刑壹拾伍年，扣案
之海洛因壹佰壹拾包（均不含包裝袋，合計淨重貳拾肆點伍貳
公克，空包裝總重貳拾柒點伍伍公克，純質淨重貳點陸捌公克)
及千斤頂、電子秤上之微量海洛因 (均無法秤重)， 沒收銷燬之
；扣案如附表一所示之物，沒收之。未扣案搭配0000000000號
SIM 卡使用之行動電話壹支 (含SIM 卡)， 沒收之，如全部或一
部不能沒收時，追徵其價額。又共同販賣第二級毒品，累犯，處
有期徒刑玖年，扣案之甲基安非他命捌包（均不含包裝袋，合計
驗前淨重貳點柒公克，驗後淨重貳點陸捌肆公克)， 沒收銷燬之
；未扣案之販賣甲基安非他命所得財物新台幣陸仟元，沒收之，
如全部或一部不能沒收時，以其財產抵償之；未扣案搭配000000
0000號SIM 卡使用之行動電話壹支 (含SIM 卡)， 沒收之，如全
部或一部不能沒收時，追徵其價額。應執行有期徒刑貳拾年，扣
案之海洛因壹佰壹拾包（均不含包裝袋，合計淨重貳拾肆點伍
貳公克，空包裝總重貳拾柒點伍伍公克，純質淨重貳點陸捌公克
)、 千斤頂及電子秤上之微量海洛因 (均無法秤重)、 甲基安非
他命捌包（均不含包裝袋，合計驗前淨重貳點柒公克，驗後淨重
貳點陸捌肆公克)， 均沒收銷燬之；扣案如附表一所示之物，沒
收之；未扣案之販賣甲基安非他命所得財物新台幣陸仟元，沒收
之，如全部或一部不能沒收時，以其財產抵償之；未扣案搭配00
00000000號SIM 卡使用之行動電話壹支 (含SIM 卡)， 沒收之，
如全部或一部不能沒收時，追徵其價額。
    事  實
一、甲○○前因違反槍砲彈藥刀械管制條例案件，經臺灣屏東地
    方法院於93年5 月17日以93年度訴字第201 號判處有期徒刑
    1 年2 月確定，甫於94年10月27日縮刑期滿執行完畢。詎其
    猶不知悔改，明知海洛因、甲基安非他命係毒品危害防制條
    例第2 條所管制之第一級、第二級毒品，無正當理由，不得
    持有、轉讓、販賣，竟與同居男友己○○ (檢察官另案提起
    公訴)共 同基於意圖營利而販賣第一級毒品海洛因、第二級
    毒品甲基安非他命之集合犯意，而有如下犯行：
(一)於95年11月12日上午某時，由己○○與吳永松（綽號黑龜，
    涉嫌販賣第一級毒品部分，另由臺灣屏東地方法院檢察署檢
    察官提起公訴）約定向其購買新台幣 (下同)24 萬元之海洛
    因(1兩)後，甲○○於同日19、20時許，前往屏東縣萬丹鄉
    ○○路與廣安路口，交付24萬元予吳永松，並自吳永松處取
    得重約1兩之第一級毒品海洛因。渠2人販入上開海洛因後，
    旋以「一兩粉狀海洛因摻入一兩葡萄糖」之比例稀釋毒品，
    再以其2人所有之千斤頂、鋼模等工具將稀釋後之海洛因壓
    縮成塊狀，再以剪刀將之剪成碎狀，以其2人所有之電子秤
    及夾鏈袋將毒品分裝成0. 2公克、0. 3公克、0.6公克、1.1
    公克、2. 0公克等不同包裝，再分別以己○○所有而由其2
    人共同使用之0000000000、0000000000號行動電話 (業經扣
    案)及0000000000 號行動電話 (未扣案)， 作為販賣毒品海
    洛因使用之聯絡工具，於不詳時間，在屏東市、屏東縣萬丹
    鄉、潮州鎮某處，以每包0.2 公克 (含包裝袋重量，下同)
    賣500 元、每包0.3 公克賣1000元、每包0.6 公克賣3000
    元、每包1.1 公克賣6000元、每包2.0 公克賣1 萬2000元之
    價格，出售海洛因予丁○○ (綽號雲雲)、 戊○○及綽號「
    正仔」、「文華」、「輝仔」、「阿呆」等姓名年籍不詳之
    成年男女施用，藉此牟利 (因甲○○、己○○販售之次數太
    多，甲○○本人已記不清楚，致無從認定其2 人販出第一級
    毒品海洛因之次數及販賣海洛因所得之財物)。
(二)於95年9月初某日 (起訴書誤載為95年10月初某日)，以不詳
    之價格，由己○○出面向吳永松購入數量不詳之甲基安非他
    命後，再以己○○所有而由其2 人共同使用之0000000000號
    行動電話，作為販賣毒品甲基安非他命使用之聯絡工具，自
    95 年9月初某日起迄同年10月初某日止，分別在屏東縣萬丹
    鄉四維國小前、屏東縣萬丹路某7-el even 超商前，各出售
    1 千元、3 千元價格之甲基安非他命予乙○○ (涉嫌施用毒
    品部分，由臺灣屏東地方法院另案偵辦)， 合計共出售價值
    6000元之甲基安非他命4 次 (共4 包，1 包1 千元者3 次，
    1 包3 千元者1 次)予 乙○○，約每一星期出售1 次 (1 包
    )。
    嗣於95年11月13日上午7 時許，甲○○在高雄縣大寮鄉○○
    村○○路287 巷20號前停車場，為警查獲，經警當場在其所
    有之黑色手提袋 (1 個)、 黑色小包包 (2 個)內 扣得其持
    有且已分裝好，但尚未售出之海洛因113 包（合計淨重24.5
    2 公克，空包裝總重27.55 公克，海洛因純度10.91%，純質
    淨重2.68公克）、甲基安非他命8 包（合計驗前淨重2.7 公
    克，驗後淨重2.684 公克）、販賣毒品海洛因、甲基安非他
    命之所得現金7 萬0800元、其所有供販賣毒品使用之000000
    0000、0000000000行動電話2 支 (均含SIM 卡)、 及供其施
    用海洛因使用之摻有海洛因香菸1 支（被告施用毒品部分另
    案偵辦中）、與販賣毒品無關之白色皮夾1 個及行動電話6
    支 (號碼分別為：0000000000、0000000000、0000000000
    、0000000000、0000000000及另1 不詳號碼)； 再於同日14
    時30分許，為警在甲○○位於高雄縣大寮鄉○○村○○路90
    號4 樓之住處內，扣得其所有供販賣毒品 (分裝毒品)使 用
    之千斤頂1 組、鋼模1 組、電子磅秤1 個、夾鏈袋1 大包等
    物及供其施用甲基安非他命使用之吸食器1 組 (涉嫌施用毒
    品部分，檢察官另案偵辦)。
二、案經屏東縣警察局潮州分局報告臺灣高雄地方法院檢察署檢
    察官偵查起訴。
    理  由
壹、證據能力部分：
一、按「被告以外之人於審判外之言詞或書面陳述，除法律有規
    定者外，不得作為證據。」刑事訴訟法第159 條第1 項固定
    有明文。惟按，被告以外之人於偵查中向檢察官所為之陳述
    ，除顯有不可信之情況者外，得為證據，刑事訴訟法第159
    條之1 第2 項亦載有明文。查本件證人丁○○、戊○○、乙○○於檢察官偵查中之證述，業據證人丁○○、戊○○、乙○○供前具結，並無證據證明有顯不可信之情況，依刑事訴
    訟法第159 條之1 第2 項之規定，此部分之證述自有證據能
    力，合先敘明。
二、按「法院或檢察官得囑託醫院、學校或其他相當之機關、團
    體為鑑定，或審查他人之鑑定，並準用第203 條至第206 條
    之1 之規定。」、「鑑定之經過及其結果，應命鑑定人以言
    詞或書面報告。」，亦分別為刑事訴訟法第208 條第1 項前
    段、第206 條第1 項定明定。是經法院或檢察官囑託相當之
    機關為鑑定後，經鑑定人以書面報告其鑑定之結果者，即屬
    同法第159 條第1 項所謂之「法律有規定者」，不受該條項
    規定「不得作為證據」之限制。且同法第208 條第1 項前段
    對於法院或檢察官囑託相當之機關為鑑定之情形，僅規定：
    「準用第203 條至第206 條之1 之規定」，至於同法第202
    條有關「鑑定人應於鑑定前具結」之規定，則不在準用之列
    。故於法院或檢察官囑託相當之機關為鑑定，而該受囑託機
    關以書面報告鑑定結果之情形，既非屬依法應具結者。是同
    法第15 8條之3 有關「證人、鑑定人依法應具結而未具結者
    ，其證言或鑑定意見，不得作為證據」之規定，於此時即無
    適用之餘地。查卷附之法務部調查局95年12月8 日調科壹字
    第09523044910 號鑑定書、正修科技大學超微量研究科技中
    心檢驗報告 (編號：R00-0000-000) 、高雄市立凱旋醫院濫
    用藥物尿液檢驗報告 (編號：A00000000 ，檢體編號：E117
    號)、 台灣檢驗科技股份有限公司濫用藥物尿液檢驗報告（
    檢體編號：96A-051） 各1 紙，分別係臺灣高等法院檢察署
    、臺灣屏東地方法院檢察署、臺灣高雄地方法院檢察署概括
    委任上開機關所為之鑑定，依上揭說明，上開檢驗報告4 紙
    ，自亦有證據能力。而卷附之高雄醫學大學附設中和紀念醫
    院96年10月16日編號0000-000至0000-000號檢驗報告14紙，
    係本院囑託高雄醫學大學附設中和紀念醫院所為之鑑定，亦
    有證據能力。
貳、實體部分：
甲、有罪部分：
一、訊據被告甲○○坦承其曾替同居男友己○○拿毒品海洛因及
    甲基安非他命給乙○○、丁○○、戊○○等人，惟辯稱：伊
    只是受己○○之指示交付毒品，並沒有向乙○○、丁○○、
    戊○○等人拿錢。扣案之海洛因、甲基安非他命都是己○○
    的，伊並沒有拿錢給吳永松，向吳永松買毒品。扣案的黑色
    手提袋及袋內所有物品 (包含海洛因、甲基安非他命)、千
    斤頂、鋼模、夾鏈袋等物都是己○○的，扣案之0000000000
    、0000000000號行動電話並不是伊在使用。再者，96年3月9
    日偵查中，檢察官叫伊指認曾經向伊男朋友拿東西(毒品)的
    人，有時候我不曉得檢察官問話的意思等語。辯護人則以：
    被告只是曾載己○○去向吳永松購買毒品，但購買毒品之細
    節 (數量、價格、交貨地點)均是己○○與吳永松聯絡，被
    告並未與己○○有共同營利而販入毒品之犯意聯絡。扣案之
    毒品均是己○○所有，被告與己○○同居後，依其指示代為
    接聽電話、接送己○○、或代其送貨，並非由被告以營利之
    意思而將毒品賣給乙○○等人，被告所為僅是幫助犯。再者
    ，被告為警查獲之後供出其毒品來源，經警查獲吳永松，並
    經檢察官提起公訴，請依毒品危害防制條例第17條規定減輕
    其刑，另被告係因己○○以毒品及感情控制，被告始受己○○之利用而代送毒品，情堪憫恕，請依刑法59條規定酌減其
    刑等語，資為辯護。
二、經查：
(一)被告甲○○於96年3月9日警詢時供稱：「 (問：妳與己○○
    係何關係？有無仇恨？)我跟他是男女朋友同居關係，他是
    我同居人，我們彼此沒有仇恨及財物糾紛。」、「 (問：妳
    所販賣而持有之海洛因及安非他命毒品是何人所有？)是己○○所有。」、「 (問：該毒品既然是己○○所有，為何是
    妳欲販賣而持有？)是我幫己○○販送毒品的。」、「 ( 問
    ：妳與己○○販賣毒品，如何分工？)每次要購買毒品時，
    都是己○○叫我開車載他，至屏東市找一位綽號『黑龜』之
    男子購買海洛因，每次購買數量都是1兩 (粉狀)，每次價錢
    有所不同，大都是新台幣 (以下同)貳拾幾萬元，買回後，
    己○○用葡萄糖摻入粉狀的海洛因內予以混合，再以千斤頂
    將粉狀的海洛因壓成塊狀，然後再以剪刀將塊狀的海洛因剪
    碎，再磅秤以0.2、0.3、0.6、1.1、2.0等重量分別包裝成
    小包再出售，購買毒品的人以電話與己○○之行動電話聯絡
    ，由我與己○○送貨。」、「 (問：購買毒品的人打電話時
    ，是由何人接聽？)因有不同的電話，所以有時己○○接聽
    ，有時是由我接聽。」、「 (問：你們販賣海洛因毒品之
    0.2、0.3、0.6、1.1、2.0等重量，價錢為何？)0.2 的賣伍
    佰元、0.3的賣壹仟元、0.6的賣參仟元、1.1的賣陸仟元、
    2.0的賣壹萬貳仟元。」、「 (問：警方提示0000000000號
    電話是何人使用？何人申請？)是己○○在使用，但何人申
    請我不知道。」、「 (問：你有無接聽或使用過0000000000
    號電話？)我有接聽過該來電。」、「 ( 問：妳從何時與己○○開始販賣海洛因毒品？)我從94年10 月28日出獄時，己○○開車來載我，當時他就有在賣海洛因及安非他命，在同
    年11月份時，我開始幫己○○販送毒品。」、「 (問：你們
    販賣毒品有無分地區？)沒有，誰接到電話就由誰販送毒品
    。」、「 (問：妳送毒品走的路線為何？)如果是我接的電
    話要到屏東市，我就從高雄縣大寮鄉○○路走高屏大橋到屏
    東市，如果要送屏東縣萬丹鄉或潮州鎮地區，我就走88東西
    向快速道號至萬丹鄉或潮州鎮。」、「 ( 問：妳跟己○○
    開始販賣毒品，妳販送次數為何？)94 年11 月開始幫己○○販送毒品，因次數太多，我自己都記不清楚了。」、「 (
    問：妳接到購毒者來電，妳有販送給何人？) 有屏東市綽號
    『云云』的丁○○、戊○○．．．及萬丹路的統一超商『
    7-11』前販送毒品予一名不知名女子等。」、「(問：購買
    毒品者，有無向妳購買二級毒品安非他命？）有的，有綽號
    『珍仔』及上述萬丹鄉不知名之女子等２人。」、「 (問：
    警方提示丁○○之刑案照片，經妳指認，是否就是妳上述向
    妳購買毒品之丁○○？)是的。」、「 (問：警方提示戊○○之刑案照片，經妳指認，是否就是妳上述向妳購買毒品之
    戊○○？)是的。」、「 (問：警方提示乙○○之刑案照片
    ，經妳指認，是否就是妳上述在萬丹鄉四維國小前及在萬丹
    路統一超商『7-11』前向妳購買安非他命之不知名女子？)
    是的。」、「 (問：妳與己○○販賣毒品所得，每日為何？
    )每天販毒所得約柒、捌萬元。」、「 (問：販毒所得為何
    人所有？做何用途？)有的是他自己保管，做為購買毒品之
    用，有的是交給我保管，做為生活開銷之用。」、「 (問：
    妳有無其他意見？)我只是幫己○○送毒品而已，我都是聽
    他的交待的在做事，我知道我錯了，我願意配合辦案。」等
    語 (見警詢筆錄)。於檢察官同日偵查中亦供稱：「 (問：
    今天警方借提你出去，你在警訊筆錄陳述是否實在？)是。
    」、「 (問：警察有無對你施強暴脅迫？)沒有。」、「 (
    問：你是否有幫己○○販賣毒品？)我有幫他送貨，送海洛
    因、安非他命。」、「 (問：販賣毒品如何分工？)由己○○將毒品買回後，分裝毒品，再由我去送貨。」、「 (問：
    己○○是否也會自行送貨？)是。」、「 (問：你何時起開
    始和己○○共同販賣毒品？)94 年11月起，賣海洛因、安非
    他命。」、「 (問：毒品賣到何處？)屏東潮洲萬丹、高雄
    縣。」、「 (問：要向你們買毒品，要和你們如何聯絡？)
    以電話聯絡約定地點後，我們再去送貨。」、「 (問：
    0000000000號電話是誰的電話？)己○○的。」、「 (問：
    你有無接聽或使用上開電話？)我有接聽過。」、「 (問：
    你有無在萬丹鄉四維國小前及在萬丹路統一超商前賣過安非
    他命給乙○○？)有。」、「 (問：你有無賣過海洛因給正
    仔、華仔、輝仔、雲雲？)有。」、「 (問：雲雲是否劉燕
    君？)是。」、「 (問：你賣什麼給戊○○？)賣海洛因。」
    、「 (問：賣毒品的一天收入？)七萬。」、「 (問：你們
    向黑龜販入什麼毒品？)海洛因、安非他命。」、「 (問：
    你從94年11月起賣毒品到何時？)一直賣到查獲時。」、「(
    問：你賣過幾次？)太多了，我忘了幾次。」、「 (問：0.2
    公克海洛因賣多少錢？)0.2 公克賣500元，0.3公克賣1000
    元，0.6公克賣3000元，2.0公克賣12000元。」、「 ( 問：
    你在查獲當天持有113包海洛因作何用？)當時我要去送貨。
    」等語 (見95年度偵字第29929號卷第198至201頁)。復於檢
    察官96年3月14日偵查中稱：「 (問：你有無向吳永松綽號
    黑龜買過海洛因？)有。」、「 (問：時間？)95 年11月12
    日向他買海洛因，我是凌晨與他聯絡，晚上七、八點，他把
    海洛因交給我。」、「 (問：當天是買多少錢海洛因？)三
    十萬，這是尾款，他當天是交一兩，地點在屏東縣社皮路與
    廣安路口。」、「 (問：有何意見補充？)當天是黑龜打我
    男朋友己○○ (電話)，我男友的電話忘記了。在電話中有
    說要買一兩毒品，我總共是拿三十萬元給他，這三十萬是包
    括之前買毒品沒有給他錢的。」等語 (見95年度偵字第
    29929號卷第255至258頁)。至於，被告甲○○辯稱其於96年
    3月9日接受檢察官偵訊時，並不知檢察官問話的意思云云，
    本院審酌被告當時為年近29歲之成年人，其教育程度為國中
    畢業（見警詢所載年籍資料），而檢察官上開訊問之問題，
    並無艱澀難懂之處，其上開辯解顯有違常理，不足採信。
(二)證人丁○○於96年4 月17日偵查中證述：「 (提示甲○○偵
    訊筆錄，問：你跟甲○○買過海洛因幾次？)我 大部分跟他
    老公買，偶爾是由甲○○出來送貨。」乙語，復於同年4 月
    18日偵查中證述：「 (問：0000000000是你在用的嗎？) 是
    我之前在用的。」、「 (問：你是不是向甲○○、己○○每
    天都要買毒品？)差 不多每天都要買一次。」、「 (問：你
    向甲○○買什麼毒品？)海 洛因。」、「 (問：你的記事本
    上面是不是有寫甲○○送貨給我的時候被抓？)有 。」等語
    「 (見95年度偵字第29929 號卷第326 至327 頁、第339 至
    340 頁)。
(三)證人戊○○於96年4 月17日偵查中證述：「 (提示甲○○偵
    訊筆錄，問：你有沒有跟甲○○買過海洛因？)有 ，買過
    二、三次。」乙語 (見95年度偵字第29929號卷第326、327
    頁)。復於本院96年11月27日審理中證述：「我在95年4月份
    開始吸毒，剛開始吸毒的毒品來源是向己○○購買，我要買
    毒品前，都是打電話找己○○買海洛因，後來實際交付毒品
    給我的人是甲○○。」、「我向己○○買毒品時，己○○有
    時候他說他沒有辦法送過來給我的時候，他說叫別人送過來
    給我。」、「我沒有在96年4月17日偵查中說我向甲○○買
    ，我找都是找己○○，我在偵查中說的二、三次，應該是指
    甲○○送貨二、三次。」、「買毒品的錢沒有交給甲○○，
    都是交給己○○或是另外一個弟弟，只有交過一次給甲○○
    ，交過一千元給甲○○。」、「我跟己○○買毒品交貨地點
    都是在潮州，在潮州的一個黃昏市場，潮州只有一個黃昏市
    場。」等語 (見本院當日審判筆錄)。
(四)證人乙○○於96年3 月7 日偵查中證稱：「 (問：你施用的
    安非他命是跟誰買的？)甲 ○○、己○○。」、「 (問：你
    跟被告二人買幾次？)我 跟甲○○買四次，跟己○○買五次
    。」、「 (問：你都以那支電話打給他們？)我 有用我先生
    電話打0000000000號給甲○○、己○○，後來是己○○接的
    。」、「 (問：你打電話給他們的目的？)拿 安非他命。」
    、「 (問：你們以電話聯繫後如何交付毒品？)每 次都約在
    萬丹四維國小前面、萬丹路的7-11超商，萬丹國中對面的巷
    子交易毒品。」、「 (問：你最後一次何時跟甲○○買毒品
    ？)95 年10月中某日早上在萬丹四維國小前面，他賣安非他
    命一包以一千元的代價賣給我。」、「 (問：提示甲○○相
    片一張，是否賣給你安非他命的人？)是 。」等語 (見95年
    度偵字第29929號卷第177至179頁)。復於本院97年2月29日
    審理中證述：「我跟己○○買過安非他命，大約五、六次吧
    。我都打電話向他買，電話是己○○自己給我的。甲○○跟
    己○○他們一起幫我送毒品來，甲○○也有單獨送毒品給我
    ，甲○○單獨送毒品給我，毒品也是我打電話跟己○○買的
    。」、「我跟己○○買過五、六次毒品，打電話時有時候是
    甲○○，有時候是己○○接的，如果是甲○○接的，我也是
    把要購買的毒品數量直接跟她講，但是送貨的不一定是己○○或是甲○○。」、「我跟己○○買毒品的時間大概在95年
    10月初，都約在四維國小還有萬丹的一間7-11交易，如果是
    甲○○送毒品來，我也是將錢直接拿給甲○○。」、「我是
    先跟甲○○買，但她被抓之後，就己○○接電話，己○○送
    過來，原先我打給甲○○的時候，他們兩個會一起送過來，
    後來甲○○被抓的時候，才是己○○自己送過來。」、「我
    原先都是跟甲○○購買，她會送來我向她買4 次，每次一千
    元至三千元都有，大概一個禮拜跟她買一次，每次交貨地點
    差不多都在四維國小那裡或7-11也有。」、「 (：問你原先
    到底是跟己○○還是跟甲○○買？)原 先人家是介紹己○○
    。」、「 (問：提示95年度偵字第29 929號第177 、178 頁
    證人乙○○偵查筆錄，檢察官問「你施用的安非他命跟何人
    買？」你說「甲○○、己○○」，檢察官問「你跟被告二人
    買幾次？」你說「我跟甲○○買四次，跟己○○買五次」，
    有何意見？）她們兩個是一樣的，因為人家都叫甲○○阿嫂
    ，打電話過去有時候是己○○有時候是甲○○接的，第一次
    打的時候是他們兩個一起過來。電話打給誰都一樣，都是她
    們兩個 (己○○、甲○○)在 賣。」等語 (見本院當日審判
    筆錄)。
(五)本院審酌證人丁○○、戊○○、乙○○3人之前後證述情節
    均一致，且其3 人確有施用毒品之情事，亦有丁○○、戊○○、乙○○之驗尿報告【正修科技大學超微量研究科技中心
    編號：R00-0000-000檢驗報告 (呈嗎啡陽性反應)、 高雄市
    立凱旋醫院編號A00000000 之濫用藥物尿液檢驗報告 (呈嗎
    啡陽性反應)、 台灣檢驗科技股份有限公司濫用藥物尿液檢
    驗報告 (呈甲基安非他命陽性反應)】 及真實姓名對照表各
    1 紙在卷可稽，此外，證人丁○○使用之0000000000號行動
    電話確有與被告、己○○共同使用之0000000000、00000000
    00、0000000000號行動電話通聯之情事，亦有0000000000、
    0000000000、0000000000號通聯紀錄各1 份及0000000000號
    電話之用戶資料1 紙在卷可證，足見證人丁○○、戊○○、
    乙○○3 人之上開證述內容，應與事實相符。被告雖辯稱其
    並未向證人丁○○、戊○○、乙○○3 人收受渠等購買毒品
    之價金云云，惟與證人戊○○、乙○○之證述內容不符，本
    院審酌被告為警查獲當時，為警扣得7 萬0800元之現金，其
    於警、偵查中復自承每日販賣毒品所得約7 、8 萬元 (見前
    述)， 顯見其確有收受買方交付之價金，否則，其身上何需
    攜帶大筆現金？且為警查扣如此數量不少之現金？是其上開
    辯解顯不足採信。復審酌被告既坦承其「有替同居男友己○○交付毒品海洛因及甲基安非他命給乙○○、丁○○、戊○○等人」之事實，而其上開自白之內容亦與證人丁○○、戊○○、乙○○3 人之上開證述情節相符，足見被告確有替己○○接聽購買毒品者（丁○○、戊○○、乙○○等人）之來
    電，並替己○○交付交付毒品海洛因及甲基安非他命予丁○○、戊○○、乙○○等人，再向丁○○、戊○○、乙○○等
    人收受購買毒品之價金之事實，堪予認定。
(六)被告及其辯護人雖矢口否認有與己○○基於共同營利而販入
    毒品之犯意聯絡，辯護人並認被告只是幫助犯等語。惟查，
    被告甲○○於96年3月9日警詢時業已坦承：「每次要購買毒
    品時，都是己○○叫我開車載他，至屏東市找一位綽號『黑
    龜』之男子購買海洛因，每次購買數量都是1兩 (粉狀)，每
    次價錢有所不同，大都是新台幣 (以下同)貳拾幾萬元，買
    回後，己○○用葡萄糖摻入粉狀的海洛因內予以混合，再以
    千斤頂將粉狀的海洛因壓成塊狀，然後再以剪刀將塊狀的海
    洛因剪碎，再磅秤以0.2、0.3、0.6、1.1、2.0等重量分別
    包裝成小包再出售，購買毒品的人以電話與己○○之行動電
    話聯絡，由我與己○○送貨。」、「購買毒品的人打電話時
    ，有時己○○接聽，有時是由我接聽，我有接聽過00000000
    00號電話之來電，誰接到電話就由誰販送毒品。」、「我與
    己○○每日販賣毒品所得約七、八萬元，有的是他自己保管
    ，做為購買毒品之用，有的是交給我保管，做為生活開銷之
    用。」等情；於檢察官96年3月14日偵查中亦坦承：「95年
    11月12日當天凌晨，黑龜打我男朋友己○○的電話，我男友
    在電話中有說要買一兩毒品，當天晚上七、八點，黑龜在屏
    東縣社皮路與廣安路口交一兩海洛因給我，我總共拿三十萬
    元給他，這三十萬是包括之前買毒品沒有給他錢的。」等情
    ，均詳述如前。本院認被告依己○○之指示，替己○○向綽
    號黑龜者取得購買之海洛因，並交付價金予綽號黑龜者，之
    後，再替己○○接聽購買毒品者之來電，替己○○交付毒品
    予購買毒品者，並向購買毒品者收取價金，取得販賣所得之
    後，其中部分用以支付家庭生活開銷，足見被告確有與己○○共同基於營利而販入上開毒品之犯意聯絡。又按，販賣第
    一、二級毒品，係違法行為，非可公然為之，且其法定刑責
    甚高，苟販賣者無利可圖，絕無甘冒被供出來源或被檢警查
    緝法辦之風險，而平價或低價甚或無利益販賣毒品之理；況
    且，被告甲○○自承「己○○買回海洛因後，用葡萄糖摻入
    粉狀的海洛因內予以混合，再以千斤頂將粉狀的海洛因壓成
    塊狀，然後再以剪刀將塊狀的海洛因剪碎，再磅秤以0.2 、
    0.3 、0.6 、1.1 、2.0 等重量分別包裝成小包再出售」等
    情，衡以渠2 人將購入之海洛因摻入葡萄糖予以混合後再分
    裝出售，以增加出售之數量、得款，足見被告甲○○及己○○均有營利之意圖甚明。再者，被告所為前揭「購入毒品、
    接聽購買毒品者之來電，交付毒品予購買毒品者，並向購買
    毒品者收取價金」等行為，實已參與「販賣毒品」之構成要
    件行為，辯護人認被告所為僅為販賣毒品之幫助犯等語，亦
    無足採。又被告辯稱扣案之0000000000、0000000000號行動
    電話並不是伊使用的云云，惟被告確有接聽電話，並幫己○○交付毒品給購買毒品者之事實，業如前述，縱被告並未單
    獨使用上開0000000000、0000000000號行動電話，亦不足為
    利於被告之認定。
(七)綜上所述，被告及辯護人所辯情節，均不足採信。此外，復
    如事實欄所示之物扣案為證及查獲現場照片6張、高雄縣大
    寮鄉○○村○○路90號4 樓現場蒐證照片10張附卷可佐。而
    扣案之白色粉末113 包經送檢驗後確含海洛因成分（合計淨
    重24.52 公克，空包裝總重27.55 公克，海洛因純度10.91%
    ，純質淨重2.68公克)， 有法務部調查局95年12月8 日調科
    壹字第09523044910 號鑑定書1 紙在卷可按，另扣案之晶體
    經送檢驗後確呈甲基安非他命陽性反應（合計驗前淨重2.7
    公克，驗後淨重2.684 公克），亦有高雄醫學大學附設中和
    紀念醫院96年10月16日編號0000-000至0000-000號檢驗報告
    8 紙附卷可按。綜上，足認本件被告與有與己○○共同販賣
    海洛因及甲基安非他命之犯行。
(八)被告甲○○於警詢、偵訊時供稱其販賣毒品之次數太多，已
    記不清楚，證人丁○○於偵查中證稱其差不多每天都要買一
    次毒品，證人戊○○於偵查中證稱其跟甲○○買過海洛因二
    、三次 (均見前述)，是本院依上開相關供述及證詞，無從
    認定被告及己○○2人販出第一級毒品海洛因之次數及販賣
    海洛因所得之財物，附此敘明。又證人乙○○於本院審理時
    證稱：「我跟己○○買毒品的時間大概在95年10月初」、
    「我是先跟甲○○買，但她被抓之後，就己○○接電話。」
    、「我原先都是跟甲○○購買，她會送來我向她買4次，每
    次一千元至三千元都有，大概一個禮拜跟她買一次。」等語
    (見前述)，足見證人乙○○係在95年9月初某日起迄同年10
    月初某日之一個月期間，向被告甲○○購買甲基安非他命4
    次。然被告甲○○係在95年11月13日為警查獲，並扣得現金
    7 萬0800元，則證人乙○○既係在95年9 月初某日起迄同年
    10月初某日之一個月期間，向被告甲○○購買甲基安非他命
    ，是被告甲○○於95年11月13日為警扣案之7 萬0800元，顯
    不包含其之前販賣甲基安非他命予乙○○所得之財物。另外
    ，因證人乙○○記不清楚每次購買甲基安非他命之金額，依
    「事證有疑，利歸被告」之原則，本院認證人乙○○向被告
    甲○○購買甲基安非他命之金額，僅認定其中1 次為3000元
    ，另3 次各為1000元，即合計為6000元。換言之，被告甲○○及己○○2 人販賣甲基安非他命毒品予乙○○之所得財物
    為6000元，併予敘明。
三、按，所謂集合犯係指依一般社會通念，特定犯罪行為具有反
    覆實施之特性，立法者於制定刑罰法律之初，亦已認知該種
    行為類型之反覆性，而有意藉由法條中客觀構成要件之行為
    要素，涵括上開具有反覆實施特性之數個犯罪行為，仍僅接
    受一次刑法之評價為已足。毒品危害防制條例第4 條第1 項
    、第2 項販賣第一級毒品及販賣第二級毒品罪，依社會通念
    ，行為人既以販賣毒品營利為生，其販入毒品之目的即在於
    販出毒品，是行為人販入毒品之後，雖有多次販出其販入之
    毒品之行為，惟此乃販賣毒品本質上具有之反覆實施特性，
    僅接受一次刑法之評價為已足，否則即有違罪責比例原則。
    然苟行為人將販入一批毒品之後 (無論有無將該批毒品銷售
    殆盡)， 另行販入另一批毒品以供販售牟利，自應評價為另
    一販賣行為，以免過度擴張集合犯之概念，而有縱容、鼓勵
    犯罪之虞。
四、核被告所為，係犯毒品危害防制條例第4條第1項、第2項販
    賣第一級毒品及販賣第二級毒品罪，其販賣第一、二級毒品
    毒品前之持有毒品行為，應為販賣之高度行為所吸收，均不
    另論罪。又其所犯上開二罪，與另案被告己○○間，有犯意
    之聯絡及行為之分擔，應依刑法第28條規定，論以共同正犯
    ；其所犯上開2 罪，犯意各別，應應數罪併罰之例處斷。再
    者，被告為警查獲之後供出其毒品來源為吳永松 (綽號黑龜
    )， 經警查獲吳永松，並經檢察官提起公訴，此有臺灣屏東
    地方法院檢察署檢察官96年度偵字第3809號起訴書、屏東縣
    警察局潮州分局96年12月13日潮警刑字第0960016371號函附
    之偵查報告各1 份及本院公務電話紀錄1 紙（受話人：屏東
    縣警察局潮州分局偵查佐吳裕源）在卷可證，是被告所犯第
    一級毒品罪部分，爰依毒品危害防制條例第17條規定減輕其
    刑。惟依上開起訴書所載，檢察官係起訴被告吳永松販賣第
    一級毒品予另案被告己○○，並無包括販賣第二級毒品之事
    實，是本件被告甲○○所犯毒品危害防制條例第4 條第2項
    販賣第二級毒品罪部分，尚難認符合危害防制條例第17 條
    之規定，自難依該條規定減輕其刑。又被告前因違反槍砲彈
    藥刀械管制條例案件，經臺灣屏東地方法院於93年5 月17
    日以93年度訴字第201 號判處有期徒刑1 年2 月確定，甫於
    94年10月27日縮刑期滿執行完畢，此有臺灣高等法院被告之
    前案紀錄表1 份在卷可證，其於有期徒刑執行完畢後5 年內
    再犯本件有期徒刑以上之2 罪，均應依刑法第47條第1 項規
    定論以累犯，均依法加重其刑，惟死刑、無期徒刑加重部分
    ，依法不予加重。並與前開減輕部分，依法先加後減之。再
    者，辯護人雖認：「被告係因己○○以毒品及感情控制，被
    告始受己○○之利用而代送毒品，情堪憫恕，請依刑法59條
    規定酌減其刑」等情。惟按，刑法第59條之酌量減輕其刑，
    必須犯罪另有特殊之原因與環境等，在客觀上足以引起一般
    同情，認為即予宣告法定低度刑期尤嫌過重者，始有其適用
     (最高法院45年台上字第1165號判例、69年度台上字第3800
    、5054號、70年度台上字第2511號判決要旨參照)。 本件被
    告與另案被告己○○共同販賣海洛因、甲基他命供人施用，
    販毒所得財物供渠2 人購買毒品或支付家庭生活費用，且被
    告為警查獲之時，其身上攜帶之海洛因數量高達113 包、甲
    基安非他命8 包，足見其2 人銷售毒品之對象甚廣，衡諸社
    會常情，其犯罪情節客觀上難認有何堪予憫恕之情，是尚難
    爰引刑法第59條之規定酌量減輕其刑，附此敘明。
五、爰審酌被告販賣海洛因予丁○○ (綽號雲雲)、戊○○及綽
    號「正仔」、「文華」、「輝仔」、「阿呆」等姓名年籍不
    詳之成年男女施用，及販賣甲基安非他命4次予乙○○施用
    ，其販賣毒品之次數、數量非少，戕害他人之身心，助長毒
    品之氾濫，其惡性非輕，及其犯罪後供出毒品來源，且坦承
    部分犯行，犯罪後態度尚佳，及其犯罪所得財物、犯罪之動
    機、目的等其他一切情狀，分別量處如主文所示之刑，並定
    其應執行之刑。扣案之白色粉末113 包經送檢驗後確含海洛
    因成分（合計淨重24.52 公克，空包裝總重27.55 公克，海
    洛因純度10.91%，純質淨重2.68公克)， 扣案之晶體經送檢
    驗後確呈甲基安非他命陽性反應（合計驗前淨重2.7 公克，
    驗後淨重2.684 公克），均業如前述；而扣案之千斤頂、電
    子秤經送檢驗後呈海洛因陽性反應，此有高雄醫學大學附設
    中和紀念醫院96年10月16日編號0000 -000 及0000-000號檢
    驗報告2 紙附卷可按，足見上開千斤頂、電子秤上均有微量
    海洛因 (均無法秤重)； 是上開海洛因、甲基安非他命及微
    量海洛因均為違禁物，爰均依毒品危害防制條例第18條第1
    項前段規定，不論屬於犯人與否，均予宣告沒收銷燬之。另
    扣案如附表一編號1 、2 所示之海洛因包裝袋113 只及甲基
    安非他命包裝袋8 只，因法務部調查局、高雄醫學大學附設
    中和紀念醫院已就毒品、包裝袋分開秤重，則包裝袋即無與
    毒品難以析離之情形，自不得以無法析離之理由，將之視為
    毒品，而併宣告沒收銷燬之；惟因該包裝袋係共犯己○○所
    有，且便於包裝毒品，防止毒品逸散，為供其販賣海洛因、
    甲基安非他命毒品所用之物，均應依毒品危害防制條例第19
    條第1 項規定，宣告沒收之。至於送驗耗費之海洛因、甲基
    安非他命，既已滅失不存在，自無宣告沒收銷燬之必要，附
    此敘明。扣案如附表一編號3 、4 、5 、6 、7 、8 所示之
    物，均係係共犯己○○所有，且供被告及共犯己○○販賣海
    洛因、甲基安非他命使用之物，亦依同條例第19條第1 項規
    定，宣告沒收之。扣案如附表一編號9 、10所示之行動電話
     (即搭配0000000000、0000000000號SIM 卡使用之行動電話
    )各1支，及未扣案搭配0000000000號SIM 卡使用之行動電話
    1 支，均係共犯己○○所有，且供被告及共犯己○○販賣海
    洛因使用之物，亦應依同條例第19條第1 項規定，宣告沒收
    之，其中未扣案搭配0000000000號SIM 卡使用之行動電話1
    支，如全部或一部不能沒收時，追徵其價額 (按證人丁○○
    使用之0000000000號行動電話確有與被告、己○○共同使用
    之0000000000、0000000000、0000000000號行動電話通聯之
    情事，業如前述，足見扣案之0000000000、0000000000號行
    動電話及未扣案之0000000000號行動電話均係供被告及共犯
    己○○販賣海洛因使用；又被告雖否認附表一編號1 至8所
    示之物為其所有之物，惟上開物品係既供被告及共犯己○○
    販賣海洛因、甲基安非他命使用之物，依共犯連帶沒收之法
    理，自應予宣告沒收之)。 至於，扣案搭配上開行動電話之
    0000000000、0000000000、0000000000號SIM 卡各1 張，苟
    上開行動電話SIM 卡屬易付卡 (即購買者申請之後，經儲值
    一定數額即可通話使用，待儲值之數額耗盡再重新儲值即可
    重復通話使用)， 則該行動電話SIM 卡顯然係共犯己○○所
    有之物；苟上開行動電話SIM 卡係申請人與電信公司簽約租
    用者，該行動電話SIM 卡之所有權可能經申請人與電信公司
    約定為電信公司所有，然衡諸電信公司與行動電話申請人間
    之使用關係現況，苟行動電話申請人未依約繳納租金，電信
    公司並毋需通知申請人繳回行動電話SIM 卡，即可自行將該
    行動電話SIM 卡斷話，致申請人無法使用該行動電話SIM 卡
    ，換言之，行動電話SI M卡申請人與電信公司簽約後，係取
    得上開行動電話SIM 卡之使用權限，該行動電話SIM 卡僅為
    表徵使用權限之識別物品，電信公司實際上毋需占有該行動
    電話SIM 卡即得行使所有權之權限。是以，縱上開行動電話
    SIM 卡係申請人與電信公司簽約時，約定該行動電話SIM 卡
    之所有權為電信公司所有，實際上之真意應指電信公司授權
    該行動電話SIM 卡之申請人得繳費使用該行動電話SIM 卡，
    只要申請人依約繳費即屬該行動電話SIM 卡之所有權人，更
    得交付他人使用。否則，若認電信公司仍保有該行動電話
    SIM 卡之所有權，該行動電話SIM 卡之申請人，在依約繳費
    正常使用之情況下，若要借予他人使用，豈非要再經電信公
    司同意？故本件扣案之0000000000、0000000000號行動電話
    SIM 卡及未扣案之0000000000號SIM 卡各1 張，無論是易付
    卡或向電信公司租用者，均應認係共犯己○○所有之物，且
    為供被告甲○○及共犯己○○販賣海洛因使用之工具 (業如
    前述)， 亦應依同條例第19條第1 項規定宣告沒收之。扣案
    如附表一編號11所示之現金7 萬0800元係被告及共犯己○○
    販賣海洛因所得之財物，爰依毒品危害防制條例第19條第1
    項規定，宣告沒收之。又被告及共犯己○○販賣甲基安非他
    命予乙○○所得財物6000元，雖未扣案，仍應依同條例第19
    條第1 項規定宣告沒收之，如全部或一部不能沒收時，以其
    財產抵償之。末查，扣案之0000000000、0000000000、0000
    000000、0000000000、0000000000及另1 線不詳號碼等6 支
    行動電話，依卷內現存之證據 (通聯紀錄)， 並無證據證明
    係供被告及共犯己○○販賣海洛因、甲基安非他命使用之物
    ，爰不予宣告沒收；扣案之甲基安非他命吸食器1 組及摻有
    海洛因之香煙1 根，係供被告施用甲基安非他命、海洛因使
    用之物，業據被告坦承在卷，與被告本件犯行無關，應於被
    告所涉施用毒品案案件一併處理，亦不予宣告沒收；再者，
    扣案之白色皮包1 個，亦與被告本件犯行無關，不予宣告沒
    收，均附此敘明。
乙、不另為無罪之諭知部分：
一、公訴意旨另以：被告甲○○明知海洛因、愷他命係毒品危害
    防制條例第2條所管制之第一級、第三級毒品，無正當理由
    ，不得持有、轉讓、販賣，竟與同居男友己○○共同基於意
    圖營利而販賣第一級毒品海洛因及第三級毒品愷他命之犯意
    ，而有如下犯行：(一)於95年1、2月間向綽號「泰仔」之姓
    名年籍不詳成年男子販入第一級毒品海洛因半兩 (無其他證
    據證明)。(二)於95年11月12日上午某時，由己○○與吳永
    松（綽號黑龜，涉嫌販賣第一級毒品部分，另由臺灣屏東地
    方法院檢察署檢察官提起公訴）約定向其購買新台幣 (下同
    )24 萬元之海洛因1兩（含第三級毒品愷他命成分)後，甲○○於同日19、20時許，前往屏東縣萬丹鄉○○路與廣安路口
    ，交付24萬元予吳永松，並自吳永松處取得重約1兩之第一
    級毒品海洛因。渠2人販入上開海洛因後，旋以「一兩粉狀
    海洛因摻入一兩葡萄糖」之比例稀釋毒品，再以其2人所有
    之千斤頂、鋼模等工具將稀釋後之海洛因壓縮成塊狀，再以
    剪刀將之剪成碎狀，以其2人所有之電子秤及夾鏈袋將毒品
    分裝成0. 2公克、0. 3公克、0.6公克、1.1公克、2. 0公克
    等不同包裝，再分別以其2 人共同使用之0000000000、0000
    000000、0000000000、0000000000、0000000000、00000000
    00、0000000000及另1 線不詳號碼等8 支行動電話，作為販
    賣毒品海洛因使用之聯絡工具，於不詳時間，在屏東市、屏
    東縣萬丹鄉、潮州鎮某處，以每包0.2 公克 (含包裝袋重量
    ，下同)賣500元、每包0.3 公克賣1000元、每包0.6 公克賣
    3000元、每包1.1 公克賣6000元、每包2.0 公克賣1 萬2000
    元之價格，出售海洛因予丁○○ (綽號雲雲)、 戊○○及綽
    號「正仔」、「文華」、「輝仔」、「阿呆」等姓名年籍不
    詳之成年男女施用，藉此牟利。因認被告另涉毒品危害防制
    條例第4 條第1 項販賣第一級毒品及同條例第4 條第3 項販
    賣第3 級毒品之罪嫌等語。
二、按犯罪事實應依證據認定之，無證據不得認定犯罪事實；又
    不能證明被告犯罪者，應諭知無罪之判決，刑事訴訟法第15
    4 條第2 項、第301 條第1 項分別定有明文。又按告訴人之
    告訴，係以使被告受刑事訴追為目的，是其陳述是否與事實
    相符，仍應調查其他證據以資審認（最高法院52 年 台上字
    第1300號判例意旨參照）。而事實之認定，應憑證據，如未
    能發現相當證據，或證據不足以證明，自不能以推測或擬制
    之方法，以為裁判基礎，最高法院40年台上字第86號判例意
    旨足資參照。又依刑事訴訟法第161 條第1 項之規定：檢察
    官就被告犯罪事實，應負舉證責任，並指出證明之方法。因
    此，檢察官對於起訴之犯罪事實，應負提出證據及說服之實
    質舉證責任。倘其所提出之證據，不足為被告有罪之積極證
    明，或其指出證明之方法，無從說服法院以形成被告有罪之
    心證，基於無罪推定之原則，自應為被告無罪判決之諭知，
    亦有最高法院92年台上字第128 號判例要旨足參。所謂認定
    犯罪事實之證據，係指足以認定被告確有犯罪行為之積極證
    據而言，如未發現相當證據，或證據不足以證明，自不能以
    推測或擬制之方法，以為裁判基礎。且刑事訴訟上證明之資
    料，無論其為直接證據或間接證據，均須達於通常一般人均
    不致於有所懷疑，而得確信其為真實之程度，始得據為有罪
    之認定，若其關於被告是否犯罪之證明未能達此程度，而有
    合理性懷疑之存在，致使無從形成有罪之確信，根據「罪證
    有疑，利於被告」之證據法則，即不得遽為不利被告之認定
    ，此觀諸最高法院76年台上字第4986號判例意旨亦甚明顯。
三、訊據被告甲○○堅決否認上開犯行，辯稱：其並不知道向吳
    永松買來的毒品摻有第三級毒品愷他命等語。經查：(一)公
    訴人認被告甲○○於於95年1、2月間向綽號「泰仔」之姓名
    年籍不詳成年男子販入第一級毒品海洛因半兩之事實，遍查
    全案卷證資料，除被告甲○○之自白外，別無其他佐證資料
    ，自難僅以被告之自白而認其涉有上開犯行。 (二)被 告為
    警查扣之白粉113 包經送檢驗後確含第三級毒品愷他命成分
    ，固有前揭法務部調查局鑑定書在卷可稽。惟查，依證人丁○○、戊○○之前揭證述內容，其2 人向被告甲○○購買之
    毒品均為海洛因，並不包括愷他命，且被告自警詢、偵查及
    本院審理中均供稱扣案之113 包毒品係海洛因，足見其主觀
    上確係認知扣案之113 包毒品係海洛因，並未含愷他命成份
    。是被告所辯其係因檢驗結果才知道該海洛因摻有愷他命乙
    節，應堪採信。
四、綜上，公訴人提出之證據尚不足以使本院形成被告確有上開
    販賣第一級毒品、第三級毒品之有罪確信，此外，復查無其
    他積極之證據足認被告涉有上開販賣第一級毒品、第三級毒
    品之犯行。揆諸上開說明，既不能證明被告上開犯行，原應
    為被告此部分犯行無罪之諭知，惟因被告所涉上開販賣第一
    級毒品之犯罪事實，與前揭論罪科刑部分 (販賣第一級毒品
    罪)之 犯罪事實，具有集合犯之關係，另被告所涉上開販賣
    第三級毒品之犯罪事實，與前揭論罪科刑部分 (販賣第一級
    毒品罪)之 犯罪事實，具有想像競合犯之關係，均不另為無
    罪之諭知。
據上論斷，應依刑事訴訟法第299 條第1 項前段，毒品危害防制
條例第4 條第1 項、第2 項、第17條、第18條第1 項前段、第19
條第1 項，刑法第11條、第28條、第47條第1 項、第51條第5款
，判決如主文。
本案經檢察官丙○○到庭執行職務。
中    華    民    國    97    年    3     月    14    日
                  刑事第九庭  審判長法  官  張世賢
                                    法  官  黃紀錄
                                    法  官  陳建和
以上正本證明與原本無異。
如不服本判決應於收受本判決後10日內向本院提出上訴書狀，並
應敘述具體理由，如未敘述上訴理由者，應於上訴期間屆滿後20
日內補提理由書狀於本院（均須按他造當事人之人數附繕本）「
切勿逕送上級法院」。
中    華    民    國    97    年    3     月    14    日
                                    書記官  林姵妤
附表一：
┌──┬─────────┬───┬──┬───────┐
│編號│扣押物品名稱      │數量  │單位│  備  考      │
├──┼─────────┼───┼──┼───────┤
│ 1  │海洛因包裝袋      │113   │只  │              │
├──┼─────────┼───┼──┼───────┤
│ 2  │甲基安非他命包裝袋│8     │只  │              │
├──┼─────────┼───┼──┼───────┤
│ 3  │千斤頂            │1     │組  │              │
├──┼─────────┼───┼──┼───────┤
│ 4  │鋼模              │1     │組  │              │
├──┼─────────┼───┼──┼───────┤
│ 5  │電子秤            │1     │個  │              │
├──┼─────────┼───┼──┼───────┤
│ 6  │空夾鏈袋          │1     │包  │              │
├──┼─────────┼───┼──┼───────┤
│ 7  │黑包手提袋        │1     │個  │              │
├──┼─────────┼───┼──┼───────┤
│ 8  │黑包小包包        │2     │個  │              │
├──┼─────────┼───┼──┼───────┤
│ 9  │搭配0000000000號  │1     │支  │含SIM卡       │
│    │SIM卡之行動電話   │      │    │              │
├──┼─────────┼───┼──┼───────┤
│10  │搭配0000000000號  │1     │支  │含SIM卡       │
│    │SIM 卡之行動電話  │      │    │              │
├──┼─────────┼───┼──┼───────┤
│11  │現金 (新台幣)     │70800 │元  │              │
└──┴─────────┴───┴──┴───────┘
附錄法條：
毒品危害防制條例第4條
製造、運輸、販賣第一級毒品者，處死刑或無期徒刑；處無期徒
刑者，得併科新台幣一千萬元以下罰金。
製造、運輸、販賣第二級毒品者，處無期徒刑或七年以上有期徒
刑，得併科新台幣七百萬元以下罰金。
製造、運輸、販賣第三級毒品者，處五年以上有期徒刑，得併科新台幣五
百萬元以下罰金。
製造、運輸、販賣專供製造或施用毒品之器具者，處一年以上七年以下有
期徒刑，得併科新台幣一百萬元以下罰金。
前四項之未遂犯罰之。


司法院資訊處製作；財團法人民間司法改革基金會備份。
